【裁判字號】    91,訴,2015
【裁判日期】    920324
【裁判案由】    電信法等
【裁判全文】
臺灣板橋地方法院刑事判決                        九十一年度訴字第二一五號
    公  訴  人  臺灣板橋地方法院檢察署檢察官
    被      告  丙○○
右列被告因違反電信法等案件，經檢察官提起公訴（九十一年度偵字第一三五三八號
），本院判決如左：
    主  文
丙○○共同連續意圖為自己不法之利益，以無線方式盜用他人電信設備通信，處有期
徒刑月，如易科罰金以佰元折算壹日。緩刑貳年。
    事  實
一、乙○○於民國九十年十一月間某日，在臺北縣板橋市○○路○段八十四號彼任職
    之「北達汽車維修廠」內，拾獲甲○○所遺失之行動電話門號卡即ＳＩＭ卡（台
    灣大哥大股份有限公司『以下簡稱台灣大哥大公司』、門號000000000
    0號、原係甲○○之父李文正申請租用，而交由甲○○使用）一枚後，竟基於為
    自己不法所有之意圖，予以侵占入己。乙○○於得手後，為圖能撥打該行動電話
    門號而免於繳交電信費用，竟與丙○○共同基於意圖為自己不法利益之概括犯意
    聯絡，自同年月十六日上午十時起至九十一年一月二十日下午十一時止，在苗栗
    縣頭份鎮○○路四十六號三樓與臺北縣三重市○○街五八０巷二弄二號四樓等地
    ，由乙○○自行將該門號卡置於自己之行動電話內或將門號卡交付丙○○置於彼
    之手機內撥打之方式，連續撥打甲○○所有之上揭行動電話門號多次，向台灣大
    哥大公司傳送行使該行動電話之序號及內碼所代表之訊號，並隱瞞非該行動電話
    合法使用人之事實，要求台灣大哥大公司提供通話服務，致使台灣大哥大公司行
    動電話之通信系統陷於錯誤，誤認彼等係該號行動電話持有人甲○○所使用，予
    以接收而為彼等提供通話服務，而以無線方式盜用該電信設備通信，計詐得免費
    使用行動電話通信之財產上不法利益達新臺幣（下同）二萬六千餘元（其中乙○○撥打六百六十九通、丙○○撥打一百六十通，又乙○○所犯上開侵占罪與違反
    電信法案件，業經本院以九十一年度訴字第二一五號判決確定）。嗣甲○○接
    獲上開行動電話門號帳單後，報警處理循線查獲，始悉上情。
二、案經被害人甲○○訴由臺北縣政府警察局樹林分局報告臺灣板橋地方法院檢察署
    檢察官偵查起訴。
    理  由
一、訊據被告丙○○對於右揭犯罪事實均坦承不諱，核與共同被告乙○○供述之情節
    相符，且與告訴人甲○○於警訊及偵查中時所指訴遺失該行動電話門號卡及遭盜
    用等情節相符，況被告丙○○與共同被告乙○○盜打上開告訴人所有之門號00
    00000000號門號卡多次與彼等之親人、朋友聯絡之資料，復有上開行動
    電話雙向通聯資料查詢之通話明細清單影本多紙附卷可稽（見偵查卷第九至四十
    二頁、第五十五至八十八頁、第一０六至一二六頁）。觀諸卷附前開之電話通話
    明細清單記載，被告丙○○盜用多達一百六十通，顯見被告為圖免費使用無線電
    話通信之不法利益，而盜用他人電信設備通信之犯意甚明，堪認被告之上開自白
    與事實相符，本案事證明確，被告犯行洵堪認定，應予依法論科。
二、核被告以無線方式盜用該行動電話門號卡之通信設備以通信之行為，係犯電信法
    第五十六條第一項之盜用他人電信設備通信罪。按電信法第五十六條第一項之罪
    ，以意圖為自己或第三人不法之利益，使用有線、無線或其他電磁方式，盜接或
    盜用他人電信設備通信者為要件。本罪之處罰詐得免繳電信通信費用之不法利益
    規定，乃刑法詐欺得利罪之特別法，依特別法優於普通法之原則，自毋庸再論以
    刑法之詐欺得利罪，併此敘明（最高法院八十八年一月十九日八十八年度第一次
    刑事庭會議決議參照）。被告與共同被告乙○○二人間就盜用他人電信設備通信
    罪，有犯意之聯絡及行為之分擔，應論以共同正犯。又被告先後多次盜用他人電
    信設備通信之犯行，時間緊接，方法相同，復觸犯構成犯罪要件相同之罪名，顯
    係基於概括之犯意反覆而為，應依刑法第五十六條連續犯之規定，論以一罪並加
    重其刑。爰審酌被告因貪圖小利之犯罪動機、盜用次數甚多所得之不法利益約為
    二萬六千餘元、犯罪後坦承犯行且業已賠償告訴人甲○○有關被盜打之通信費用
    （詳後述）等一切情狀，量處如主文所示之刑，並諭知易科罰金之折算標準，以
    資懲儆。末查被告前未曾受有期徒刑以上刑之宣告，有臺灣高等法院檢察署刑案
    紀錄簡覆表與臺灣高等法院被告全國前案紀錄表各一件在卷足佐，彼因貪圖免於
    繳交電信費用，致思慮欠週而為本件犯行，於犯罪後已悉數償還所欠通信費，除
    據被告供承在卷外，亦經本院傳喚告訴人到庭說明被告與乙○○是否有返還所盜
    打之電信費用二萬六千多元，並在傳票上註明略以：「請告訴人到庭證明上情，
    如告訴人未出庭，本院將認為被告稱已返還上開款項之供詞屬實」等語，該傳票
    業經告訴人親收，此有傳票之送達回證一紙附卷可稽，告訴人雖未到庭，然告訴
    人既已親收上開傳票，且該傳票有上述之記載，則無異告訴人默認被告確已賠償
    彼被盜打之電信費用之損失，足徵被告上開有關業已賠償告訴人所被盜打之電信
    費用二萬六千餘元之供述屬實，因國家設立法院之目的本即在於為被害人討回公
    道，被告既已賠償告訴人之損失，則本院認被告經此偵、審教訓與罪刑之宣告後
    ，應知所警惕而無再犯之虞，被告前所宣告之刑以暫不執行為適當，併宣告緩刑
    二年，以啟自新。至被告供以犯本罪所用之行動電話門號卡一枚，並未扣案，且
    共同被告乙○○供稱業已滅失，該物又非被告所有之物，故不另為沒收之諭知，
    附此敘明。
據上論斷，應依刑事訴訟法第二百九十九條第一項前段，電信法第五十六條第一項，
刑法第十一條前段、第二十八條、第五十六條、第四十一條第一項前段、第七十四條
第一款，罰金罰鍰提高標準條例第二條，判決如主文。
本案經檢察官高智美到庭執行職務。
中      華      民      國      九十二      年      三      月  二十四  日
                            臺灣板橋地方法院刑事第四庭
                                法  官  許必奇
右正本證明與原本無異。
如不服本判決，應於判決送達後十日內，向本院提出上訴狀。
                                書記官  金和國
中      華      民      國      九十二      年      四      月  一    日
附錄：
電信法第五十六條第一項：
意圖為自己或第三人不法之利益，以有線、無線或其他電磁方式，盜接或盜用他人電
信設備通信者，處五年以下有期徒刑，得併科新臺幣一百五十萬元以下罰金。


司法院資訊處製作；財團法人民間司法改革基金會備份。
